臺灣高等法院高雄分院刑事判決　　　　　　　　　九十二年度上易字第一五八六號
　　上　訴　人　臺灣屏東地方法院檢察署檢察官
　　被　　　告　乙○○
右上訴人因被告竊盜案件，不服臺灣屏東地方法院九十二年度易字第六八二號中華民
國九十二年十月三十一日第一審判決（起訴案號：臺灣屏東地方法院檢察署九十二年
度偵字第四三七五號，移
本院判決如左：
      主  文
原判決撤銷。
乙○○連續毀壞安全設備竊盜，處有期徒刑玖月。
      事  實
一、乙○○基於意圖為自己不法所有之概括犯意，連續於：（一）民國九十二年八月
    二十日十五時十分許，至屏東縣高樹鄉○○村○○路三五二之二號丙○○住處，
    趁該宅無人之際推門入屋（侵入住宅部分未據告訴），復以腳踢開房間門使其上
    之喇叭鎖損壞後，竊取丙○○所有之玉佩一只及現金新台幣（下同）三百元之零
    錢，得手後，將玉珮上之黃金墜耳，以一千三百五十元之價格，出售予不知情之
    楊國淇，並將剩下之玉珮（價值約一萬八千元）帶在身上把玩，嗣於九十二年八
    月二十八日十一時二十分許，在屏東縣高樹鄉菜寮村堤防邊，為警發覺形跡可疑
    而查獲。（二）九十二年十月二十四日十五時十分許，乙○○又至屏東縣高樹鄉
    ○○村○○路一三五號林文村住處，以磚塊破壞窗戶玻璃後，進入房間竊取林文
    村所有之現款一千二百二十八元，得手後為林文村發覺逮獲送警。
二、案經屏東縣警察局里港分局移送台灣屏東地方法院檢察署檢察官偵查起訴及移送
    併辦。
      理  由
一、被告乙○○並未於本院審判期日到庭，惟查前述犯罪事實業據被告乙○○於警、
    偵訊及原審審理時分別供認不諱，核與被害人丙○○、林文村及證人楊國淇所述
    情節相符，復有贓物認領保管單二紙、飾金買進日記簿及照片六張附卷可稽，被
    告前述自白核與事實相符，應堪採信，本件事證甲確，被告之犯行洵堪認定。
二、按門鎖、窗戶皆屬安全設備，核被告乙○○前述所為，分別係犯刑法第三百二十
    一條第一項第二款之毀壞安全設備竊盜罪，其先後二次竊盜犯行，時間緊接，犯
    罪構成要件相同，顯係基於概括犯意反覆為之，為連續犯，應依刑法第五十六條
    規定論以一罪；被告乙○○竊取林文村所有現款部分，雖未據公訴人起訴，惟此
    部分犯行與已起訴部分有連續犯之裁判上一罪關係，本院自得併予審判。
三、原審予以論罪科刑，固非無見，惟查被告乙○○尚於九十二年十月二十四日十五
    時十分許，至屏東縣高樹鄉○○村○○路一三五號林文村住處，竊取林文村所有
    現款一千二百二十八元，已如前述，此部分原審未及併予審判，尚有未洽，公訴
    人上訴意旨，執此指摘原判決不當，為有理由，應由本院將原判決予以撤銷改判
    ；審酌被告之素行、犯罪動機、方法及所竊得財物價值非鉅等一切情狀，量處有
    期徒刑九月。
四、被告乙○○經合法傳喚，無正當理由不到庭，爰不待其陳述逕行判決。
據上論斷，應依刑事訴訟法第三百六十九條第一項前段、第三百六十四條、第三百七
十一條、第二百九十九條第一項前段、刑法第五十六條、第三百二十一條第一項第二
款，判決如主文。
本案經檢察官邱榮藏到庭執行職務。
中    華    民    國      九十三      年      一      月     二十九     日
                              臺灣高等法院高雄分院刑事第七庭
                                  審判長法官  李春昌
                                        法官  莊飛宗
                                        法官  黃憲文
右正本證甲與原本無異。
不得上訴。
                                  法院書記官  黃英彥
中    華    民    國      九十三      年      一      月    二十九      日
附錄：本判決論罪科刑法條：
刑法第三百二十一條
犯竊盜罪而有左列情形之一者，處六月以上、五年以下有期徒刑：
一  於夜間侵入住宅或有人居住之建築物、船艦或隱匿其內而犯之者。
二  毀越門扇、牆垣或其他安全設備而犯之者。
三  攜帶兇器而犯之者。
四  結夥三人以上而犯之者。
五  乘火災、水災或其他災害之際而犯之者。
六  在車站或埠頭而犯之者。
前項之未遂犯罰之。
